# 请陈版赐教

提问人：962767201 时间：2021-04-11 12:33:09
公司于 2018 年 10 月向某农村村民签订土地转让合同，获取一处土地使用权，但由于此时土地管理法未进行改革，属于私下交易不具有合法性，故未办理权证。公司方说目前权证正在办但仍未办妥，是不是可以认为取得权证具有不确定性，是否可以将其确认为无形资产；如果不合理的话，怎样进行会计处理比较合适。公司目前将此项土地使用权计入了长期待摊。

回答人：chenyiwei
建议首先就该交易的法律风险问题获取律师的法律专业意见。
如果预计最终办证成功的可能性较大（超过50%），因而已发生的收购价款很可能收回的，则满足确认为资产的条件。在目前尚无权证的情况下，暂挂长期待摊费用可以接受。到后续权证取得后，按届时的账面价值转入无形资产。